# 请教陈版主，BOT项目税务问题

提问人：260811587 时间：2011-06-17 10:18:26
你好，陈版主，按照准则规定，BOT项目建设期间，项目公司提供建造服务的按照《建造合同》确认收入。我这里有个例子： A公司承接政府某BOT项目，总造价 500 万， 2009 年 1 月 1 日开工， 2010 年 12 月 12 日建成，建成后可以由A运营 10 年。 2009 年完工50%。 这样 2009 年A公司按照准则需要账务处理 借：主营业务成本 500 50%=250 贷： 主营业务收入500 50%=250
借：工程施工-成本 250 贷：原材料等 250
2010 年账务处理： 借：主营业务成本 500 50%=250 贷： 主营业务收入 500 50%=250借：工程施工-成本 250 贷：原材料等 250
借：无形资产 500 贷：工程结算 500 借;工程结算 500 贷：工程施工 500
这样A公司 2009 年就需要交纳建筑类营业税（3%）250*3%=7.5；我是想A公司的建筑活动本身就没有收益，收益在其 10 年经营权。
能不能不确认收入，建造期间将建造成本全部计入在建工程，等到建造完成转入无形资产，这样确认收入也不缴纳3%建造营业税，可以吗？如果A没有建造资格承包给外部单位，按照准则规定就可以不确认收入，仅仅按照支付的工程款确认无形资产就行。这样看来，感觉自己建造要吃亏，不如承包出去，自己建造要交营业税，承包出去不确认收入也不交营业税

回答人：chenyiwei
会计和税务应当是两个独立的体系，如果自建当然要交建筑业营业税。如果建造活动外包，则就整个国家范围而言，相关的建筑业营业税并未减少，只是换了纳税人而已。